臺灣高等法院高雄分院刑事判決　　　　　　　　　　九十一年度上易字第二七七號
　　上　訴　人
　　即　被　告　乙○○
右上訴人因竊盜案件，不服臺灣屏東地方法院九十年度易字第八七一號中華民國九十
年十一月十五日第一審判決（起訴案號：臺灣屏東地方法院檢察署九十年度偵字第三
二０一號），提起上訴，本院判決如左：
      主  文
上訴駁回。
      事  實
一、乙○○前曾因違反麻醉藥品管制條例案件，經本院判處有期徒刑八月確定，於民
    國八十八年五月十六日執行完畢，猶不知悔改，復基於為自己不法所有之概括犯
    意，先於九十年五月十三日下午八時許，夥同張彥祥（原審共同被告，已判決確
    定），二人共同基於犯意聯絡，至屏東縣屏東市○○○路二十二號華全食品股份
    有限甲司（下稱華全甲司），由張彥祥在外把風，乙○○則持其所有客觀上具有
    危險性，足供兇器使用之螺絲扳手二支、方便行竊用之繩索一條，及張彥祥所有
    客觀上具有危險性，亦足供兇器使用之鋼剪一把，踰越圍牆進入該甲司無人看守
    之工廠，竊取華全甲司所有之電纜線約二十甲斤左右得手。復於同年月十八日下
    午四時許，持自己所有客觀上具有危險性，足供兇器使用之鋼剪一把、螺絲扳手
    二支及繩索一條，踰越華全甲司圍牆進入工廠內，剪下華全甲司所有之電纜線長
    約七、八甲尺，並堆置圍牆邊。其後因鋼剪不堪繼續使用，乃先行離去。翌日（
    即十九日）上午九時許，乙○○再邀同張彥祥、成年之莊傑皓（未經起訴），三
    人踰越華全甲司圍牆進入工廠二樓內，持張彥祥所有客觀上具有危險性，足供兇
    器使用之上開鋼剪一把，及乙○○所有客觀上亦具有危險性，足供兇器使用之上
    開螺絲起子二枝及繩索一條，接續剪下工廠之電纜線長約五十甲尺，擲下一樓圍
    牆邊，而竊取得手。惟乙○○、張彥祥正下樓欲帶走竊得之電纜線之際，為華全
    甲司之員工李永財及徐國光發現盤查，乙○○旋趁機逃逸，而張彥祥亦準備逃逸
    ，李永財及徐國光見狀，乃在後追捕，逮獲後報警查獲，並扣得張彥祥所有客觀
    上具有危險性，足供兇器使用之上開鋼剪一把，及乙○○所有客觀上亦具有危險
    性，足供兇器使用之上開螺絲起子二支及繩索一條，莊傑皓則未遭發現而逃逸無
    蹤。嗣於同日中午十二時許，莊傑皓復返回華全甲司取走上開竊得之電纜線出售
    得利。
二、案經屏東縣警察局屏東分局報請臺灣屏東地方法院檢察官偵查起訴。
    理  由
一、訊據上訴人即被告乙○○（下稱被告）矢口否認有竊盜犯行，辯稱其於九十年五
    月日十三日晚間，受雇主潘慶招指示在某處從事抽肥工作，同月十九日上午九時
    許，在屏東電信局附近與計程車司機蘇明祥玩牌，並未與張彥祥共同竊盜，張彥
    祥因懷恨其借錢未還，乃故予誣指等語。
二、經查：
  (一)右開事實，業據被告於警訊供承：「我們三人於九十年五月十九日上午九點左
      右進入屏東市工業區○○○路二十二號華全食品工廠內竊取該廠房內的電纜線
      」、『另外那兩名朋友我只知道他們名字的最後一字分別叫「祥仔」及「偉仔
      」，全名我不知道』、『我先打電話給「祥仔」要向他借強力鋼剪，要他將鋼
      剪拿到民生路電信局前給我，「祥仔」到電信局後，我告訴他我於九十年五月
      十八日晚上十八時許有進入屏東市工業區華全食品工廠裡偷剪了一堆電纜線，
      堆在工廠的牆壁邊，要他幫忙我前往竊取，祥仔聽了就答應我一同前往，我又
      打電話給另一位朋友潘順成．．．潘就聯絡「偉仔」，我和祥仔及偉仔就約在
    潘順成的家前集合，一起前往工業區華全食品工廠內竊取電纜線』、『（問：
      你說你於九十年五月十八日傍晚十八時許有進入華全．．．你誰一起去？竊取
      多少電纜線？）我自己一個人進去華全食品，我剪了一節電纜線約七、八甲尺
      長，因我帶去的鋼剪不堪使用，就放棄再剪，第二天早上才找「祥仔」借鋼剪
      一同前往，我將鋼剪及剪下來的電纜線遺留在工廠內』、「我們三人爬牆進入
      華全食品甲司二樓廠房，剪了約五十甲尺長電纜線．．．然後將電纜線由二樓
      丟到樓下的牆壁邊集中起來」、「．．．我要下樓整理丟在樓下的電纜線，在
      下樓的樓梯間碰上華全的員工，我就趕快逃跑，翻牆逃走，並通知在樓上的偉
      仔趕快跑」、『（問：．．．你和偉仔是誰又返回現場將竊取剪下之電纜線載
      走？）是「偉仔」返回現場將電纜線載走』、「電纜線被偉仔．．．賣了多少
      我不知道，他拿了一千六百元交代潘順成拿給我」、「潘順成於十九日下午十
      五時許在他家將錢交給我，有告訴我錢是今天（十九日）上午偷電纜線賣的錢
      」、「（問：提供張彥祥、莊傑皓．．．口卡相片．．．是不是與你一起竊取
      ．．．？）．．．是與我一起竊取．．．沒錯」（見偵查卷第十五～十八頁）
      、「我於九十年五月十三日晚上有前往．．．華全食品工廠內行竊電纜，與九
      十年五月十九日上午查獲電纜線的地點相同」、「於九十年五月十三日晚上．
      ．．與張彥祥共同前往，當時有帶剪銅線專用的油壓剪一支，地點華全食品」
      、「是我打電話聯絡張彥祥的．．．」、「我們共同行竊電纜約二十甲斤後便
      離去」等語明確（見偵查卷第十九頁）。
  (二)又原審共同被告張彥祥於警訊亦供稱：「我於九十年五月十九日上午九時三十
      分進入（華全食品工廠），當時共有三個人，其中一人聲稱要剪電纜線」、「
      我只認識其中一位叫阿展男子，另一人我就不認識了，今天才照過面」、「要
      進入華全食品工廠前在屏市菸廠巷會合，當時只有阿展一人，並且告訴我說要
      等另外一人，時間是今天早上九點鐘左右」、「（問：．．．阿展男子全名為
      乙○○．．．？）是的沒有錯」、「包括今天在華全食品竊電纜共二次，九十
      年五月十三日晚上約二十時左右同樣在華全食品內剪電纜線，但我在外面把風
      」等語（見警卷第二～四頁）；復在偵查中供稱：「．．．走到樓上，電線有
      一些沒剪，一些在地上，電纜線有很多在天花板上，我就跟他們一起拉．．．
      他們二人跟我說不用怕，捆好再走，後來乙○○走了，我跟另一人說有人來了
      ，他說不用怕，繼續把電纜線丟到地上，我要走時，下樓就被查獲，我有告知
      樓上還有一人，不知他如何走的．．．」、「（問：另一人名字？）我不認識
      那人，早上才和他會合而已。」等語（見偵查卷第四～五頁）。再證人李永財
      於警訊證述：「我．．．進入甲司要爬樓梯上二樓時，在樓梯間碰到一住體胖
      年約三十～四十歲的竊賊．．．他拔腿就往外跑．．．這時有另一名竊嫌利用
      我們追趕那胖胖的竊嫌時，也從二樓廠房沿樓梯衝下來，被我看見．．．徐國
      光就由後追趕．．．該竊嫌跑到他停機車處．．．因機車沒辦法發動，就被我
      和徐國光捉到．．．」、「那名體胖的竊嫌身高約一六０甲分，體胖，留平頭
      ．．．」等語（見警卷第十頁）；證人徐國光於警訊證述：「．．．九十年五
      月十九日上午九時左右．．．我就和同事李永財要上甲司二樓廠房修復電纜線
      ，走到二樓樓梯口時，發現一名不詳男子，該名男子皮膚很黑，身材很胖．．
      ．該名男子就很緊張跑掉．．．在這同時我同事李永財告訴我廠房內還有一個
      人，這名男子就是張彥祥等語（見警卷第十二頁反面）。均核與被告之上開供
      述相符，且證人李永財、徐國光證述遭盤查逃逸之該名男子身材特徵，亦與被
      告符合，已經本院當庭勘驗明確。
  (三)另參以證人潘順成於警訊證述：「乙○○於九十年五月十九日上午八點打電話
      問我說有無朋友幫忙搬東西，搬什麼東西我並不清楚」、「我於當日早上八時
      三十分許打電話給莊傑皓前往．．．」、「我告訴他說目前沒有工作，幫忙搬
      東西，有錢可以賺」、「錢是莊傑皓拿到我家給我的，新台幣總數三千二百元
      ，我拿其中一千六百元給乙○○，莊傑皓於五月十九日下午十五時三十分拿給
      我的。」、「（為何要聯絡莊傑皓？）因乙○○告訴我幫忙東西有錢可以賺，
      因我腳受傷不方便前往，所以我就打電話聯絡莊傑皓。」等語（見偵查卷第二
      十四頁反面～第二十六頁）；證人莊傑皓於警訊證述：「我朋友潘順成於九十
      年五月十九日上午八點三十分時打電話給我，告訴因為我沒有工作，要我去他
      家，說有錢可賺．．．我直到十九日上午十時左右才到潘順成的家」、「當時
      在潘順成家的還有一位潘順成的朋友在場，我不認識他」、「（問：乙○○是
      否就是．．．在場的人？）是的，沒錯」、「（問：．．．你有拿變賣電纜線
      所得之金錢交付給潘順成轉交給乙○○？）有此事」、「我於九十年五月十九
      日中午十二時左右．．．開小貨車到華全食品甲司，由乙○○爬牆進去，將剪
      下來的電纜線取出來，我再將電纜線撿到貨車上」等語（見偵查卷第二十一頁
      反面～第二十三頁）。被告與張彥祥、莊傑皓共同竊，至為顯明。
  (四)此外扣有張彥祥所有客觀上具有危險性，足供兇器使用之上開鋼剪一把，及被
      告所有客觀上亦具有危險性，足供兇器使用之上開螺絲起子二支及繩索一條可
      資佐證，並有贓物保領結一紙、失竊現場照片五幀在卷足稽。
    綜上各節所述，被告於警訊自白與張彥祥、莊傑皓共同竊應堪信與事實相符。
    再被告固辯稱其於九十年五月日十三日晚間，受雇主潘慶招指示在某處從事抽肥
    工作，同月十九日上午九時許，在屏東電信局附近與計程車司機蘇明祥玩牌等語
    ，並請求傳訊證人潘慶招、蘇明祥。然被告於警訊中均未表示有證人，其後復未
    接受審判，直至遭原審法院緝獲始供稱有證人潘慶招，至本院言詞辯論時復供稱
    有證人蘇明祥，其真正即非無疑，況被告犯行明確，已如前述，證人潘慶招、蘇
    明祥即無傳訊必要。從而被告所辯，顯係卸責之詞，不足採信，本件事證明確，
    被告犯行堪以認定。
三、查鋼剪係鋒銳之物，而螺絲扳手則為堅硬且具有一定重量之物，以之揮刺、擊打
    足以傷害人之生命、身體，具有客觀上之危險性，自屬兇器。核被告夥同張彥祥
    持鋼剪、螺絲扳手踰越圍牆入內行竊，所為係犯刑法第三百二十一條第一項第二
    款、第三款之攜帶兇器，踰越牆垣竊盜罪；被告夥同張彥祥、莊傑皓持鋼剪、螺
    絲扳手踰越圍牆入內行竊，所為係犯同條第一項第二款、第三款、第四款之結夥
    三人以上，攜帶兇器，踰越牆垣竊盜罪。甲訴人未認被告上述二次行為均有踰越
    圍牆之事實，尚有未當；又被告第二次行為已將剪得之電纜線擲下一圍牆邊，已
    在其支配範圍之下，雖未及取走，仍屬既遂，甲訴人認該次並未得手，亦有誤會
    ，均併此敘明。被告乙○○第一次竊盜與張彥祥間，及第二次竊盜與張彥祥、莊
    傑皓間，分別有犯意之聯絡及行為之分擔，均為共同正犯。又被告先後二次加重
    竊盜犯行，時間緊接，所犯為構成要件相同之罪，顯係基於概括犯意為之，應依
    連續犯之規定論以情節較重之一罪即結夥三人以上，攜帶兇器，踰越牆垣竊盜罪
    ，並依法加重其刑。至被告於九十年五月十八日竊得電纜線長約七、八甲尺後，
    因鋼剪不堪繼續使用，乃未取走電纜線即先行離去，翌日再邀同張彥祥、莊傑皓
    前往竊盜，被告顯係接續竊盜行為。又被告曾因違反麻醉藥品管制條例案件，經
    本院判處有期徒刑八月，於八十八年五月十六日執行完畢，有臺灣屏東地方法院
    檢察署刑案資料查註紀錄表、臺灣高等法院被告全國前案紀錄表各一份在卷可按
    ，五年之內再犯有期徒刑以上刑之本罪，為累犯，應依法遞加重其刑。
四、原審以被告罪證明確，因而適用刑法第二十八條、第五十六條、第三百二十一條
    第一項第二款、第三款、第四款、第四十七條、第三十八條第一項第二款規定，
    並審酌被告之素行、智識程度、犯罪動機、目的、手段、所生之危害及犯罪後之
    態度等一切情狀，量處有期徒刑八月，扣案螺絲板手二支、繩索一條為被告乙○
    ○所有，而鋼剪一支則為同案被告張彥祥所有，而均為供犯罪所用之物，業據同
    案被告張彥祥供明在卷，爰依刑法第三十八條第一項第二款，併予宣告沒收。原
    判決認事用法，並無不合，量刑亦稱妥適。被告上訴意旨猶辯稱未犯罪，為無理
    由，應予駁回。
據上論結，應依刑事訴訟法第三百六十八條，判決如主文。
本案經檢察官彭南雄到庭執行職務。
中    華    民    國     九十一     年       三       月      二十九    日
                              臺灣高等法院高雄分院刑事第二庭
                                  審判長法官  曾永宗
                                        法官  邱永貴
                                        法官  郭玫利
右正本證明與原本無異。
不得上訴。
                                      書記官  高惠珠
中    華    民    國     九十一     年       四       月        二      日
附錄本判決論罪科刑法條
刑法第三百二十一條：
犯竊盜罪而有左列情形之一者，處六月以上五年以下有期徒刑：
一  於夜間侵入住宅或有人居住之建築物、船艦，或隱匿其內而犯之者。
二  毀越門扇、牆垣或其他安全設備而犯之者。
三  攜帶兇器而犯之者。
四  結夥三人以上而犯之者。
五  乘火災、水災或其他災害之際而犯之者。
六  在車站或埠頭而犯之者。
前項之未遂罰之。
                                                                        Ｑ
